臺灣士林地方法院交通事件裁定　　　　100年度交聲字第563號
原處分機關　臺北市交通事件裁決所
異　議　人
即受處分人　陳一岑
上列異議人即受處分人因違反道路交通管理處罰條例事件，對於
臺北市交通事件裁決所民國100 年7 月1 日北市裁罰字第裁22-C
00000000號處分聲明異議（原舉發案號：新北市政府警察局新北
市警交大字第C00000000 號），本院裁定如下：
    主  文
異議駁回。
    理  由
一、按道路交通標誌標線號誌設置規則第206 條第5 款第1 目規
    定：車輛面對圓形紅燈之行車管制號誌，表示禁止通行，不
    得超越停止線或進入路口。復按「汽車」，指在道路上不依
    軌道或電力架線而以原動機行駛之車輛，包括機械腳踏車，
    道路交通安全規則第2 條第1 項第1 款定有明文。又汽車駕
    駛人，行經有燈光號誌管制之交岔路口闖紅燈者，處新臺幣
    （下同）1,800 元以上5,400 元以下罰鍰；汽車駕駛人，違
    反前開規定者，除依原條款處罰鍰外，並記違規點數3 點，
    道路交通管理處罰條例第53條第1 項、第63條第1 項第3 款
    分別規定甚明。
二、原處分意旨略以：異議人即受處分人陳一岑於民國100 年5
    月19日上午11時許，駕駛車牌號碼MNA-686 號重型機車，行
    經新北市○○區○○路、保新街口處，因闖紅燈違規，經員
    警攔停製單舉發，依道路交通管理處罰條例第53條第1 項規
    定，處罰鍰1,800 元。
三、異議意旨略以：伊於100 年5 月19日早上行經汐止區○○路
    與保新街口時，過了紅綠燈口有靠路邊看手機後繼續直行，
    於下下一個路口經員警攔停告知闖紅燈，惟伊並未闖紅燈，
    據此聲明異議云云。
四、惟查：
  (一)異議人即受處分人陳一岑於100 年5 月19日上午11時許，駕
    駛車牌號碼MAN-686 號重型機車，行經新北市○○區○○路
    與保新街口處之事實，業據異議人自承在卷，並有新北市政
    府警察局新北市警交大字第C00000000 號舉發違反道路交通
    管理事件通知單影本1 紙附卷可稽，此部分事實洵堪認定。
  (二)詰之證人即取締員警簡宏雄到庭結證稱：伊在那個路口是巡
    邏或取締違規，當時伊騎機車，後面沒有載人，伊是面對大
    同路三段，在保新街口取締闖紅燈違規，只要保新街口是綠
    燈，大同路三段一定是紅燈，所以只要任何汽機車闖過去，
    一定是闖紅燈。異議人係沿著大同路三段直行，伊清楚看到
    異議人闖紅燈違規時，再騎機車出去，並追到下個路口保長
    國小前攔停，且伊視力良好，不用戴眼鏡，視力約0.8 、1.
    0 ，並沒有看到異議人在路邊看手機等語（參本院100 年8
    月29日訊問筆錄）。查證人簡宏雄與異議人素昧平生，並無
    嫌隙，係依法執行勤務之公務員，當無設詞誣陷致己身負偽
    證重罪之必要，且證人所證本件查獲經過事實，具體明確，
    佐以證人證述已執行取締交通勤務快1 年時間，且其自承視
    力正常，堪認證人應無誤判違規事實之虞，其證詞應可採信
    ，本院既查無證據足資證明員警有捏造事實違法取締之情事
    ，則執勤警員本其維護交通秩序、安全職責所為之舉發，自
    應受到合法、正確之推定，其證言並無瑕疵而堪採信。
  (三)異議人雖質以：伊是於號誌轉綠燈時經過路口，並暫停在過
    大同路三段前面的路口看手機，看完後再往前騎，右手邊有
    個加油站，加油站前是工廠警衛室，伊在工廠警衛室前有看
    到一個員警，伊到下下路口，即保長國小前面的路口被攔停
    ，就是看到站在工廠警衛室的員警對伊開單。又該路口是一
    個彎道，非如員警當庭所繪製的方正，故所站位置亦無法看
    到整個路口云云。然按本件舉發違規通知單蓋有證人簡宏雄
    之職章，且證人目擊異議人違規情狀，已如前述，並經當庭
    繪製舉發地點之現場位置圖附卷供憑（參本院卷第22頁），
    可認異議人所稱站在工廠警衛室前方之員警另有其人，非屬
    本件開單舉發之員警，此自證人證述：異議人所說的位置，
    也會有同事在那邊服勤等語，即可證之，異議人此部分所指
    應屬誤會。又縱使違規舉發之路口確有如異議人所稱彎道情
    狀，然依證人所述，因雙向號誌同步運作之故，員警確實可
    憑藉同步號誌，清楚辨明系爭路口號誌變換情形，並無因道
    路彎曲或視線受阻而有誤判違規事實之情事。故本件交通違
    規於證人簡宏雄發現違規事實後即時攔查，於法並無違誤，
    異議人以前開情詞主張本件舉發恐有違誤云云，委不足採，
    其違規闖紅燈之事實堪以認定。
五、從而原處分機關依道路交通管理處罰條例第53條第1 項規定
    ，裁處罰鍰1,800 元，並依同條例第63條第1 項第3 款（原
    處分漏載第3 款），記違規點數3 點，核無不當。本件異議
    為無理由，應予駁回。
據上論斷，應依道路交通事件處理辦法第18條，裁定如主文。
中    華    民    國   100    年    9     月    14    日
                        交通法庭法  官  黃潔茹
以上正本證明與原本無異。
如不服本裁定應於送達後5 日內向本院提出抗告狀。
                                書記官  黃瓊芳
中    華    民    國   100    年    9     月    16    日